【裁判字號】    94,訴,4261
【裁判日期】    950118
【裁判案由】    毒品危害防制條例
【裁判全文】
臺灣高雄地方法院刑事判決              94年度訴字第4261號
公訴人    臺灣高雄地方法院檢察署檢察官
被  告    甲○○
上列被告因毒品危害防制條例案件，經檢察官提起公訴（94年度
毒偵字第9311號），經本院合議庭裁定由受命法官獨任進行簡式
審判程序後，判決如下：
    主  文
甲○○連續施用第一級毒品，累犯，處有期徒刑捌月；扣案之注
射針筒壹支、塑膠鏟子壹支，均沒收之。
    事  實
一、甲○○前於民國85年間，因違反肅清煙毒條例案件，經臺灣
    高等法院高雄分院判處有期徒刑3 年4 月確定，甫於90年8
    月14日假釋付保護管束期滿執行完畢。
二、甲○○前因施用毒品案件，經檢察官聲請本院以91年度毒聲
    字第3741號裁定施以觀察、勒戒後，認有繼續施用毒品傾向
    ，再經檢察官聲請本院以91年度毒聲字第4780號裁定令入戒
    治所施以強制戒治，嗣經停止戒治付保護管束、撤銷停止戒
    治後，於93年4 月5 日強制戒治期滿，於93年4 月6 日釋放
    。詎甲○○猶未戒除惡習，復基於施用第一級毒品海洛因之
    概括犯意，自前揭強制戒治執行完畢釋放後5 年內之94年6
    、7 月間某日某時起至95年1 月3 日11時許止，以每天施用
    1 次之頻率，在其位於高雄縣美濃鎮○○街8 號及高雄縣美
    濃鎮○○里○○街工寮之住處內，將海洛因置於針筒內再注
    射入體內之方式，連續施用海洛因多次; 其中，甲○○於94
    年9 月16日11時20分許回溯96小時內某時許，在其位於高雄
    縣美濃鎮○○街8 號住處，以上揭方式施用海洛因之同時，
    以將甲基安非他命置入針筒內注射體內之方式施用第二級毒
    品甲基安非他命1 次。嗣於94年9 月16日8 時30分許，為警
    持搜索票在甲○○位於高雄縣美濃鎮○○里○○街工寮之住
    處執行搜索扣得其所有供施用本件毒品所用之注射針筒、塑
    膠鏟子（即警卷第18頁之高雄縣政府警察局旗山分局扣押物
    品清單所載之「吸管」）各1 支，經警徵得其同意尿液送驗
    結果呈嗎啡及甲基安非他命陽性反應，始悉上情。
二、案經高雄縣政府警察局旗山分局報請臺灣高雄地方法院檢
    察署檢察官偵查起訴。
    理  由
一、上揭犯罪事實，業據被告坦承不諱，核與被告於94年9 月16
    日為警查獲後警詢時所採集之尿液經送驗結果，呈嗎啡及甲
    基安非他命陽性反應相符，此有台灣檢驗科技股份有限公司
    94年10月6 日編號KＺ000000000000號濫用藥物尿液檢驗報告
    1 紙在卷可稽（見94年度毒偵字9311 號 卷第21頁）。此外
    ，復有注射針筒、塑膠鏟子各1 支扣案可佐，足徵被告任意
    性自白與事實相符；另被告前因施用毒品案件，經檢察官聲
    請本院以91年度毒聲字第3741號裁定施以觀察、勒戒後，認
    有繼續施用毒品傾向，再經檢察官聲請本院以91年度毒聲字
    第4780號裁定令入戒治所施以強制戒治，嗣經停止戒治付保
    護管束、撤銷停止戒治，於93年4 月5 日強制戒治期滿，於
    93 年4月6 日釋放之事實，亦有本院被告院內索引卡紀錄表
    報表、臺灣高等法院被告前案紀錄表各1 紙附卷可查，是本
    件被告甲○○於強制戒治執行完畢釋放後5 年內再犯本件施
    用毒品之犯行事證明確，應依法論科。
二、核（一）被告甲○○所為，係犯毒品危害防制條例第 10
    條第 1 項、第 2 項之施用第一級毒品罪及施用第二級毒
    品罪，其持有第一級、第二級毒品之低度行為為施用毒品
    之高度行為吸收，不另論罪；（二）被告多次施用第一級
    毒品之犯行，時間緊接、方法相近、觸犯構成犯罪要件相
    同之罪名，顯係基於概括犯意所為，應依連續犯之規定論
    以一罪，並依法加重其刑。又公訴人雖僅就被告於 94 年
     6、7 月間某日某時起至 95 年 1 月 3 日 11 時許止之
    施用第一級毒品起訴，惟其餘部分，與起訴事實具有連續
    犯關係，係裁判上之一罪，為起訴效力所及，本院自得一
    併審理。（三）至於被告於 94 年 9 月 16 日 11 時 20
    分許回溯 96 小時內某時，同時以注射針筒注入海洛因及
    甲基安非他命之行為，係同時施用第一級毒品及第二級毒
    品，觸犯二罪名，為想像競合犯，應從一重之施用第一級
    毒品罪處斷，起訴書原認被告所犯為數罪，應分論併罰，
    然參酌法務部調查局 93 年 9 月調科壹字第
    09300366970 號函示: 「毒品之施用並無一定之方式，端
    視施用者之喜好而定。甲基安非他命之施用方法除注射外
    ，另有燒煙吸食及吞服等。另依本局鑑驗毒品證物之經驗
    ，曾發現海洛因與甲基安非他命摻雜之案例由此研判確有
    可能將前述兩種毒品合併施用之可能」之意旨；又前揭
    尿液檢驗報告顯示被告尿液中安非他命濃度 1560 （
    ng/ml）、甲基安非他命 31290 （ng/ml）、嗎啡 393300
    （n /ml）顯示被告確有施用海洛因及甲基安非他命之事
    實；及被告坦承均以針筒注射方式施用毒品等語（見本
    院 95 年 1 月 4 日審判筆錄第 3 頁），應認既有同時
    施用第一級毒品海洛因及第二級毒品甲基安非他命之實例
    及可能性，卷內又無證據足認被告係於不同時地，以不同
    方法分別施用第一級毒品海洛因及第二級毒品甲基安非他
    命，自應依被告之供述為有利於被告之認定，附此敘明。
   （四）又被告前於民國85年間，因違反肅清煙毒條例案件，
    經臺灣高等法院高雄分院判處有期徒刑 3 年 4 月確定，
    甫於 90 年 8 月 1 4 日假釋付保護管束期滿執行完畢之
    事實，有臺灣高等法院被告前案紀錄表可參，其受有期徒
    刑執行完畢後，5 年內再犯本件有期徒刑以上之罪，為累
    犯，其同時有二以上刑之加重事由，應依刑法第70條之規定
    遞加之。（五）爰審酌被告已有多次施用毒品之前科，有前
    開前案紀錄表在卷可按，猶不思戒除毒癮，惟念其行為尚未
    危害他人及其犯後坦承犯行，態度尚稱良好等一切情狀，量
    處如主文所示之刑。（六）扣案之注射針筒、塑膠鏟子各1
    支，因檢察官未依刑事訴訟法第161 條第1 項之規定提出證
    據證明該扣案注射針筒、塑膠鏟子含有第一級毒品海洛因或
    第二級毒品甲基安非他命殘渣，且在一般物理認知上，縱上
    開扣案物品含有海洛因或甲基安非他命殘渣，是否無法析離
    亦有疑問，此又與發現真實無關，為節省司法資源及參酌注
    射針筒係警在被告位於高雄縣美濃鎮○○里○○街工寮之住
    處執行搜索時所扣得，亦經被告於警詢時自承為其所有供作
    本件施用毒品所用之物等語明確（見警卷94年9 月16日警詢
    筆錄），是以被告於本院審理辯稱扣案之注射針筒非其所有
    云云不足採信，另扣案之塑膠鏟子1 支部分，被告於警詢時
    及本院審理時均坦承為其所有供作施用第一級毒品海洛因之
    物明確，爰均依刑法第38條第1 項第2 款之規定宣告沒收。
據上論斷，應依刑事訴訟法第299 條第1 項前段、第273 條之
1 ，毒品危害防制條例第10條第1 項、第2 項，刑法第11條前段
、第56條、第55條、第47條、第70條、第38條第1 項第2 款，判
決如主文。
本案經檢察官乙○○到庭執行職務
中    華    民    國    95    年    1     月    18    日
                   刑事第十一庭  法  官  楊智守
以上正本證明與原本無異。
如不服本判決，應於收受送達後10日內向本院提出上訴書狀。
中    華    民    國    95    年    1     月    18    日
                                 書記官   王美玲
附錄論罪科刑法條
毒品危害防制條例第10條
施用第一級毒品者，處 6 月以上 5 年以下有期徒刑。
施用第二級毒品者，處 3 年以下有期徒刑。


司法院資訊處製作；財團法人民間司法改革基金會備份。
